臺灣高雄地方法院刑事判決　　　　　　 100年度訴字第1084號
公　訴　人　臺灣高雄地方法院檢察署檢察官
被　　　告　黃人傑
選任辯護人　柳聰賢律師
上列被告因違反毒品危害防制條例案件，經檢察官提起公訴（
100 年度偵字第23669 號），本院判決如下：
    主  文
黃人傑意圖販賣而持有第二級毒品，累犯，處有期徒刑壹年陸月
。扣案如附表二所示第二級毒品MDMA貳拾肆顆（檢驗後淨重共陸
點柒陸公克）均沒收銷燬之；扣案如附表一所示第三級毒品愷他
命共貳拾參包（均含包裝袋，檢驗後淨重共陸拾玖點柒捌公克）
，均沒收。
    事  實
一、黃人傑前因傷害致重傷害案件，經臺灣高等法院高雄分院94
    年度少連上字第36號判處有期徒刑4 年6 月，被告不服，提
    起上訴，經最高法院駁回上訴確定，於民國97年12月25日因
    縮短刑期假釋出監，甫於99年6 月7 日（起訴書誤載為7 月
    28日）保護管束期滿，未經撤銷假釋，視為執行完畢。詎其
    仍不知悔改，明知MDMA（俗稱「搖頭丸」）與愷他命（俗稱
    「K 他命」）分別為毒品危害防制條例第2 條第2 項第2 款
    、第3 款所列管之第二級、第三級毒品，不得意圖販賣而持
    有（第三級毒品達純值淨重20公克以上）。竟於100 年8 月
    8 日下午某時，基於為供己施用之目的，在高雄市○○區○
    ○路、仁德街口，以新臺幣（下同）3 萬元代價，向真實姓
    名年籍不詳綽號「俊智」之成年男子購買9,000 元第二級毒
    品MDMA24顆（檢驗前淨重共7.232 公克，檢驗後淨重共6.76
    公克）、及2 萬1,000 元第三級毒品愷他命23包（檢驗前純
    質淨重共54.155公克；起訴書誤載為檢驗後純質淨重共54.4
    55公克，應予更正）而持有之，嗣於持有期間因其經濟困難
    ，且曾聽聞「俊智」提及可販賣毒品牟利，乃萌生將持有之
    上開第二級毒品MDMA及第三級毒品愷他命對外販售以營利之
    意圖，竟基於意圖販賣而持有第二級毒品MDMA及第三級毒品
    愷他命之犯意，將上開購入之第二級毒品MDMA及第三級毒品
    愷他命隨身攜帶而持有之，欲伺機以第二級毒品MDMA每顆50
    0 元、第三級毒品愷他命5 公克1500元、4 公克1200元、0.
    9 公克300 至400 元不等之價格，對外販售予不特定之購毒
    者。嗣警方於100 年8 月9 日0 時20分許，在高雄市○○區
    ○○路、文信路口，見黃人傑駕駛車牌號碼2108-ZX 號自小
    客車違規逆向停車而上前盤查，黃人傑於未有任何有偵查犯
    罪職權之公務員知悉其意圖販賣而持有第二級毒品、第三級
    毒品之犯行前，即叫其不知情女友周旻欣自車內駕駛座下方
    ，取出內裝有上開第二級毒品MDMA24顆及第三級毒品愷他命
    23包之黑色手提袋交予警方，並靜候裁判。警方因扣得上開
    毒品，始查悉上情。
二、案經高雄市政府警察局保安警察大隊報請臺灣高雄地方法院
    檢察署檢察官偵查起訴。
    理  由
壹、程序方面（證據能力之判斷）：
    按被告以外之人（包括證人、鑑定人、告訴人、被害人及共
    同被告等）於審判外之陳述，雖不符刑事訴訟法第159 條之
    1 至之4 等4 條之規定，而經當事人於審判程序同意作為證
    據，法院審酌該言詞陳述或書面陳述作成時之情況，認為適
    當者，亦得為證據；當事人、代理人或辯護人於法院調查證
    據時，知有刑事訴訟法第159 條第1 項不得為證據之情形，
    而未於言詞辯論終結前聲明異議者，視為有前項之同意，同
    法第159 條之5 定有明文。查本判決所引用之證據資料屬於
    被告以外之人於審判外之言詞、書面陳述者，查無符合刑事
    訴訟法第159 條之1 至之4 之情形，且均經本院於調查證據
    程序逐一提示並告以要旨，檢察官、被告及辯護人均未於言
    詞辯論終結前聲明異議，本院審酌上開證據作成時之情況，
    無不當取供或違反自由意志而陳述等情形，且均與本案待證
    事實具有關聯性，認為以之作為本案之證據亦屬適當，自均
    具有證據能力，而得採為認定事實之證據。
貳、實體方面：
一、認定事實之證據及理由：
  (一)上開犯罪事實，業據被告黃人傑於警詢、偵查及本院審理時
    均坦承不諱（見警卷第1 至5 頁、偵查卷第19至20頁、本院
    卷第83至86頁），核與證人即被告女友周旻欣於警詢時證述
    ：警方因見車牌號碼2108-ZX 自小客車逆向違規停車，而上
    前盤查，經伊與被告同意，由伊取出車上黑色包包供警方查
    看等語（見警卷第7 至8 頁），及證人即警員王志勇於本院
    證述：被告坦承查獲之毒品是他本身要吸食，有打算去販賣
    等語（見本院卷第79頁背面）相符。警方於100 年8 月9 日
    0 時20分許，在高雄市○○區○○路、文信路口，因見被告
    駕駛之車牌號碼2108-ZX 號自小客車逆向停車，而當場在被
    告隨身攜帶之黑色手提袋內扣得之上開毒品，經送高雄市立
    凱旋醫院檢驗結果，白色粉末結晶23包（檢驗前純值淨重共
    54.155公克，檢驗前淨重共70.411公克，檢驗後淨重共69.7
    8 公克；詳細各包重量、純度均見附表一）均為第三級毒品
    愷他命；圓形錠劑24顆，均為第二級毒品MDMA（檢驗前淨重
    共7.232 公克，檢驗後淨重共6.76公克；詳細外觀、重量均
    見附表二），有該院100 年9 月2 日高市凱醫驗字第17 061
    、17062 號、100 年9 月13日高市凱醫驗字第17173 號濫用
    藥物成品檢驗鑑定書各1 份在卷為憑（見偵查卷第22至30頁
    ）。再者，被告於100 年8 月9 日為警查獲上開毒品時，警
    方經其同意採尿送驗結果，確呈第二級毒品MDMA及第三級毒
    品愷他命陽性反應，有台灣檢驗科技股份有限公司100 年8
    月26日報告編號：KH/2011/00000000號濫用藥物檢驗報告、
    保安警察大隊刑案移送專責組偵辦毒品危害防制條例嫌疑人
    尿液採證代碼表各1 紙附卷可稽（見偵查卷第34、35頁），
    可知被告於查獲前有施用第二級毒品MDMA及第三級毒品愷他
    命之情事，被告供稱其購入查獲之毒品，原係為供己施用乙
    節，應屬可採。參以被告於偵查中供稱：伊是要買來自己施
    用，因伊經濟不好，收入不固定，約1 、2 萬元，買回來後
    有想要販賣的念頭；伊朋友說愷他命5 公克可以賣1,500 元
    、4 公克可以賣1,200 元、0.9 公克可以賣300 元至400 元
    ，MDMA1 顆可以賣500 元等語（見偵查卷第20、9 頁），及
    於本院供稱：伊有施用搖頭丸及愷他命，均是向綽號為「俊
    智」之男子購買，這次想說買多可以比較便宜，原本是要自
    己施用，因為之前跟「俊智」買的時候，他大概跟伊講過可
    以賺錢，所以買回來之後有想過要賣賣看；因為伊是前一天
    下午跟他買的，一直都是放在車上的袋子裡，沒有拿回家，
    伊不清楚如何販賣毒品，伊打算再遇到他時，要問他怎麼賣
    ，伊還沒問他，因為伊向他購買後，隔天就被警方查獲等語
    （見本院卷第85至86頁），均供稱其係為施用之目的購入上
    開查獲之毒品而持有後，始萌生販賣之意圖，而被告係在高
    雄市○○區○○路、文信路路口被警方查獲，有扣押筆錄附
    卷可佐（見警卷第18頁），非在其住處被查獲，其竟將分裝
    成23包如附表一所示愷他命及24顆如附表二所示MDMA一併攜
    帶在身上，顯有伺機販賣之意圖，則被告上開自白堪信為真
    實。
  (二)從而，被告上開意圖販賣而持有第二級毒品MDMA及第三級毒
    品愷他命之犯行，事證明確，應依法論科。
二、論罪科刑：
  (一)核被告所為，係犯毒品危害防制條例第5 條第2 項意圖販賣
    而持有第二級毒品罪，及同條第3 項意圖販賣而持有第三級
    毒品罪。被告持有第二級毒品MDMA及純質淨重20公克以上之
    第三級毒品愷他命之低度行為，均為意圖販賣而持有之高度
    行為吸收，不另論罪。被告意圖販賣而同時持有第二級毒品
    及第三級毒品，係一行為同時觸犯毒品危害防制條例第5 條
    第2 項、第3 項二罪，為想像競合犯，應從較重之意圖販賣
    而持有第二級毒品罪處斷。
  (二)被告前因傷害致重傷害案件，經臺灣高等法院高雄分院94年
    度少連上字第36號判處有期徒刑4 年6 月，被告不服，提起
    上訴，經最高法院駁回上訴確定，於97年12月25日因縮短刑
    期假釋出監，甫於99年6 月7 日（起訴書誤載為7 月28日）
    保護管束期滿，未經撤銷假釋，視為執行完畢，有臺灣高等
    法院被告前案紀錄表1 份在卷為憑，其受有期徒刑執行完畢
    後，於5 年內故意再犯本件有期徒刑以上之罪，為累犯，應
    依刑法第47條第1 項規定，加重其刑。被告於偵查及本院審
    理時，均自白上開意圖販賣而持有第二、三級毒品罪之犯罪
    事實，應依毒品危害防制條例第17條第2 項之規定，減輕其
    刑。另按刑法第62條所謂發覺，固非以有偵查犯罪權之機關
    或人員確知其人犯罪無誤為必要，而於對其發生嫌疑時，即
    得謂為已發覺；但此項對犯人之嫌疑，仍須有確切之根據得
    為合理之可疑者，始足當之，若單純主觀上之懷疑，要不得
    謂已發生嫌疑（最高法院72年台上字第641 號判例意旨參照
    ）。由證人王志勇於本院證稱：那天伊等是巡邏勤務，巡邏
    到博愛路與文信路口時，被告等人駕駛自小客車違規逆向停
    車，伊等就上前盤查，在檢視身分證等待資料時，詢問被告
    是否同意伊等稍微檢視車內，被告打開車門讓伊等檢視，伊
    等打開車門蹲下來看，就可以看到駕駛座下方與底盤之間有
    1 空間，1 個黑色包包就在該處，便詢問被告是否同意將包
    包拿出來給伊等看一下，被告說同意，他要蹲下去拿，但有
    遲疑，他將包包拿出來又推進去，有一點點往裡塞的動作，
    於是伊等叫他退出來，將他拉到旁邊，被告到旁邊後一直走
    來走去，跟警方有點肢體上發生碰撞，之後被告就說其身體
    不好就坐在地下，伊等就詢問他能否將包包拿給伊等看，後
    來他叫其女朋友把包包拿出來給伊等看，結果包包拿出來拉
    鍊只關一半，由空隙可以看到裡面有毒品；伊等看到毒品時
    有跟他說，而且當場有給他看過，當時被告承認包包內有毒
    品，查獲該包包之毒品後，因為被告已送醫，伊等請被告回
    來再查證、了解，向其詢問該毒品係何用途，之後被告承認
    該些毒品是他自己本身要吸食，並有打算去販賣；被告有請
    其女友將包包取出供警方盤查，被告之女友尚未拿出包包前
    ，伊不知道被告有意圖販賣持有毒品，那是回去之後他自己
    承認的等語（見本院卷第78頁至第81頁），可知本件係警員
    見被告之汽車違規逆向停車，而加以盤查，被告於接受盤查
    後，同意警員檢視車內，警員以目視見被告車內有該黑色手
    提包，雖可猜測該手提包內有放置物品，但非必然得推論被
    告持有毒品；被告依警察之要求，同意拿取內裝有毒品之黑
    色手提袋之際，雖有遲疑之舉動，然此僅會使警員主觀上懷
    疑被告可能涉有不法情事，尚難認有確切之事實根據得使警
    員就被告持有毒品乙節產生合理之懷疑。本件是因被告叫其
    不知情女友周旻欣取出該黑色手提包交予警方，警方見該黑
    色手提包拉鍊半開，由空隙看到內有毒品，且經詢問被告後
    ，被告承認該物品確係毒品，始能查獲被告持有扣案之第二
    、三級毒品。依警察職權行使法第8 條規定「（第1 項）警
    察對於已發生危害或依客觀合理判斷易生危害之交通工具，
    得予以攔停並採行下列措施：一、要求駕駛人或乘客出示相
    關證件或查證其身分。二、檢查引擎、車身號碼或其他足資
    識別之特徵。三、要求駕駛人接受酒精濃度測試之檢定。（
    第2 項）警察因前項交通工具之駕駛人或乘客有異常舉動而
    合理懷疑其將有危害行為時，得強制其離車；有事實足認其
    有犯罪之虞者，並得檢查交通工具。」，則警員因見被告違
    規逆向停車，而加以盤查，固依法有據，然被告違反交通安
    全規則之行為，並不足以認定被告有犯罪之虞，警員僅能依
    警察職權行使法第8 條第1 項查明被告及乘客之身分，檢查
    引擎、車身號碼或其他足資識別之特徵，及要求被告接受酒
    精濃度測試之檢定，並無檢查交通工具之權力。被告在取出
    黑色手提包之際有遲疑之舉動，然此事實是否足認被告有犯
    罪之虞，已非無疑，且縱認符合此要件，警員依法僅得以目
    視方式檢查交通工具，並不得為物理上之翻搜，例如僅得以
    目視車內有無犯罪之物品、自小客車車牌是否有偽造、變造
    等節，此觀諸上開警察職權行使法第8 條第1 項規定自明。
    申言之，依上開條項之文義解釋，均未包括屬於強制處分之
    搜索行為，如認檢查車輛亦包括屬於強制處分之「物理上翻
    搜」行為，無異以不需法官保留之檢查行為取代應經法官保
    留之搜索行為，對於人權之保障即有所戕害。從而，在警員
    無權翻搜被告之物品之前提下，被告明知其黑色手提包內放
    置有扣案第二級毒品MDMA及第三級毒品愷他命（純質淨重20
    公克以上），仍在警員尚未發覺其持有第二、三級毒品罪嫌
    之前，同意警員檢查上開車輛，且叫其女友周旻欣將該黑色
    手提包交予警察查看，自可預見警員會查獲扣案之第二、三
    級毒品，且被告於警方詢問時即當場承認該黑色手提包內之
    物品為毒品，應可認定被告係在偵查犯罪機關尚未發覺其涉
    有持有第二、三級毒品罪嫌前，即向偵查犯罪機關自承犯罪
    。又被告於查獲當時，固未當場主動供出其係意圖販賣而持
    有上開毒品，然被告持有扣案之第二、三級毒品之行為，為
    意圖販賣而持有第二、三級毒品犯行之一部分，且「意圖販
    賣」乃被告內心主觀之意念，若非基於客觀事實推認，或被
    告坦白供承，外人無法查知，依卷內資料，查獲本案之警員
    並無接獲線報，或現場發覺被告有何兜售毒品之行為，被告
    同意其女友交出放置有扣案毒品之黑色手提包予警員之舉動
    ，已足以使偵查機關據此為進一步調查，從而，應認被告之
    行為已符合自首之要件，爰依刑法第62條前段之規定，減輕
    其刑。被告同時存在毒品危害防制條例第17條第2 項於偵查
    、審判程序中自白及刑法第62條自首之情形，應依刑法第70
    條規定遞減之（最高法院100 年台上字第3565號、第4149號
    刑事判決參照），並依刑法第71條規定，先加後減。
  (三)辯護人雖以被告之母罹癌、其兄因缺氧性病變成為植物人，
    其為低收入戶，家境悽慘，請求依刑法第59條酌減其刑云云
    ，然刑法第59條之酌量減輕其刑，必於犯罪之情狀，在客觀
    上足以引起一般同情，認為即予宣告法定最低刑度，猶嫌過
    重者，始有其適用（最高法院51年台上字第899 號判例意旨
    參照）。查辯護人雖提出清寒證明書、中低收入戶證明書、
    郵局存摺影本各1 份為佐（見本院卷第66至71頁），主張被
    告家庭經濟狀況不佳。然本件被告依法已有上開2 減刑規定
    之適用，而被告正值青壯，自承為安麗直銷商，有正當工作
    ，卻不思以正當方法賺取所得，竟施用毒品，進而意圖販毒
    牟利，難認有何足以引起一般同情之情狀，辯護人此項抗辯
    尚嫌無據。
  (四)爰審酌被告無視於國家防制毒品危害之禁令，竟於買入上開
    第二級、第三級毒品後，轉而意圖販賣而持有之，欲伺機販
    賣給不特定人牟利，若販出將助長毒品氾濫，戕害國民身心
    健康，所為實不足取，惟念其於警方盤查時，同意其女友交
    出扣案毒品，並於犯後坦承犯行，態度尚可，其所持有第二
    級毒品MDMA24顆（檢驗前總淨重7.232 公克）、第三級毒品
    愷他命23包（檢驗前總純質淨重54.155公克），數量非鉅、
    期間短暫，情節尚非重大，兼衡被告之學歷為高職肄業，目
    前從事服務業（安麗直銷商）之工作等一切情狀，量處如主
    文所示之刑。
  (五)末查扣案如附表二所示之24顆圓形錠劑（檢驗後總淨重6.76
    公克），為第二級毒品MDMA，應依毒品危害防制條例第18條
    第1 項前段規定，不問屬於犯人與否，均宣告沒收銷燬之，
    至鑑驗耗損之MDMA既已滅失，自無庸為沒收銷燬之諭知。又
    被告意圖販賣而持有第三級毒品愷他命而被查獲，其所持有
    純質淨重逾20公克之愷他命，係供實行販賣犯罪行為所使用
    之目的物，屬供犯罪所用之物，併具違禁物之性質者，因違
    禁物不問是否屬於犯罪行為人所有，均應宣告沒收，自應優
    先適用刑法第38條第1 項第1 款之規定（最高法院100 年度
    第三次刑事庭決議參照）。扣案之如附表一所示之愷他命23
    包（檢驗前總純質淨重：54.155公克、檢驗前總淨重：70.4
    1 公克、檢驗後總淨重：69.78 公克），屬毒品危害防制條
    例第2 條第2 項第3 款所定之第三級毒品，應認係違禁物，
    應依刑法第38條第1 項第1 款規定，不問屬於犯人與否，均
    宣告沒收。又上揭毒品之包裝袋因直接包覆該毒品，其上顯
    留有該毒品之殘渣，衡情自難與之析離，當應整體視之為毒
    品，均併予宣告沒收，至鑑驗耗損之愷他命既已滅失，自無
    庸為沒收之諭知。至於扣案之行動電話1 支（廠牌IPHONE、
    門號0000000000、IMEI：000000000000000 ），雖為被告所
    有之物，但無證據證明與本件犯罪有直接關係，爰不予宣告
    沒收。
據上論斷，應依刑事訴訟法第299 條第1 項前段，毒品危害防制
條例第5 條第2 項、第3 項、第17條第2 項、第18條第1 項前段
，刑法第11條、第55條、第62條、第47條第1 項、第38條第1 項
第1 款，判決如主文。
本案經檢察官林英奇到庭執行職務。
中    華    民    國   100    年    12    月    30    日
                  刑事第六庭  審判長法  官  李璧君
                                    法  官  王惠芬
                                    法  官  曾鈴
以上正本證明與原本無異。
如不服本判決應於收受送達後10日內向本院提出上訴書狀，並應
敘述具體理由；如未敘述上訴理由者，應於上訴期間屆滿後20日
內向本院補提理由書（均須按他造當事人之人數附繕本）「切勿
逕送上級法院」。
中    華    民    國   100    年    12    月    29    日
                                    書記官  李月君
附表一（第三級毒品愷他命共23包）：
┌─────┬───────────────────┬───┬─────────┐
│轉碼編號  │    檢驗項目                          │毒品與│外觀及送驗說明    │
│送檢姓名  │                                      │管制藥│                  │
│鑑別條碼  │                                      │品分級│                  │
├─────┼───────────────────┼───┼─────────┤
│B00000000 │愷他命（Ketamine），純度約79.24 ％檢驗│  3   │白色粉末結晶      │
│黃人傑-1  │前總純質淨重約0.577 公克（純質淨重係淨│      │檢驗前淨重0.728 公│
│          │重乘以純度計算所得），毒品純度係以該毒│      │克、檢驗後淨重    │
│          │品自由鹼為基準。                      │      │0.699 公克        │
├─────┼───────────────────┼───┼─────────┤
│B00000000 │愷他命（Ketamine），純度約79.37 ％檢驗│  3   │白色粉末結晶      │
│黃人傑-2  │前總純質淨重約0.557 公克              │      │檢驗前淨重0.702 公│
│          │                                      │      │克、檢驗後淨重    │
│          │                                      │      │0.678 公克        │
├─────┼───────────────────┼───┼─────────┤
│B00000000 │愷他命（Ketamine），純度約76.10 ％檢驗│  3   │白色粉末結晶      │
│黃人傑-3  │前總純質淨重約0.544 公克              │      │檢驗前淨重0.715 公│
│          │                                      │      │克、檢驗後淨重    │
│          │                                      │      │0.688 公克        │
├─────┼───────────────────┼───┼─────────┤
│B00000000 │愷他命（Ketamine），純度約74.12 ％檢驗│  3   │白色粉末結晶      │
│黃人傑-4  │前總純質淨重約0.529 公克              │      │檢驗前淨重0.714 公│
│          │                                      │      │克、檢驗後淨重    │
│          │                                      │      │0.689 公克        │
├─────┼───────────────────┼───┼─────────┤
│B00000000 │愷他命（Ketamine），純度約72.32 ％檢驗│  3   │白色粉末結晶      │
│黃人傑-5  │前總純質淨重約0.524 公克              │      │檢驗前淨重0.725 公│
│          │                                      │      │克、檢驗後淨重    │
│          │                                      │      │0.702 公克        │
├─────┼───────────────────┼───┼─────────┤
│B00000000 │愷他命（Ketamine），純度約78.21 ％檢驗│  3   │白色粉末結晶      │
│黃人傑-6  │前總純質淨重約0.567 公克              │      │檢驗前淨重0.725 公│
│          │                                      │      │克、檢驗後淨重    │
│          │                                      │      │0.699 公克        │
├─────┼───────────────────┼───┼─────────┤
│B00000000 │愷他命（Ketamine），純度約77.11 ％檢驗│  3   │白色粉末結晶      │
│黃人傑-7  │前總純質淨重約0.550 公克              │      │檢驗前淨重0.713 公│
│          │                                      │      │克、檢驗後淨重    │
│          │                                      │      │0.685 公克        │
├─────┼───────────────────┼───┼─────────┤
│B00000000 │愷他命（Ketamine），純度約80.11 ％檢驗│  3   │白色粉末結晶      │
│黃人傑-8  │前總純質淨重約0.570 公克              │      │檢驗前淨重0.711 公│
│          │                                      │      │克、檢驗後淨重    │
│          │                                      │      │0.682 公克        │
├─────┼───────────────────┼───┼─────────┤
│B00000000 │愷他命（Ketamine），純度約84.92 ％檢驗│  3   │白色粉末結晶      │
│黃人傑-9  │前總純質淨重約0.607 公克              │      │檢驗前淨重0.715 公│
│          │                                      │      │克、檢驗後淨重    │
│          │                                      │      │0.689 公克        │
├─────┼───────────────────┼───┼─────────┤
│B00000000 │愷他命（Ketamine），純度約84.96 ％檢驗│  3   │白色粉末結晶      │
│黃人傑-10 │前總純質淨重約3.306 公克              │      │檢驗前淨重3.891 公│
│          │                                      │      │克、檢驗後淨重    │
│          │                                      │      │3.861 公克        │
├─────┼───────────────────┼───┼─────────┤
│B00000000 │愷他命（Ketamine），純度約74.52 ％檢驗│  3   │白色粉末結晶      │
│黃人傑-11 │前總純質淨重約2.890 公克              │      │檢驗前淨重3.878 公│
│          │                                      │      │克、檢驗後淨重    │
│          │                                      │      │3.854 公克        │
├─────┼───────────────────┼───┼─────────┤
│B00000000 │愷他命（Ketamine），純度約80.35 ％檢驗│  3   │白色粉末結晶      │
│黃人傑-12 │前總純質淨重約3.137 公克              │      │檢驗前淨重3.904 公│
│          │                                      │      │克、檢驗後淨重    │
│          │                                      │      │3.877 公克        │
├─────┼───────────────────┼───┼─────────┤
│B00000000 │愷他命（Ketamine），純度約82.54 ％檢驗│  3   │白色粉末結晶      │
│黃人傑-13 │前總純質淨重約3.231 公克              │      │檢驗前淨重3.915 公│
│          │                                      │      │克、檢驗後淨重    │
│          │                                      │      │3.889 公克        │
├─────┼───────────────────┼───┼─────────┤
│B00000000 │愷他命（Ketamine），純度約77.31 ％檢驗│  3   │白色粉末結晶      │
│黃人傑-14 │前總純質淨重約3.750 公克              │      │檢驗前淨重4.850 公│
│          │                                      │      │克、檢驗後淨重    │
│          │                                      │      │4.822 公克        │
├─────┼───────────────────┼───┼─────────┤
│B00000000 │愷他命（Ketamine），純度約78.91 ％檢驗│  3   │白色粉末結晶      │
│黃人傑-15 │前總純質淨重約3.810 公克              │      │檢驗前淨重4.828 公│
│          │                                      │      │克、檢驗後淨重    │
│          │                                      │      │4.805 公克        │
├─────┼───────────────────┼───┼─────────┤
│B00000000 │愷他命（Ketamine），純度約80.98 ％檢驗│  3   │白色粉末結晶      │
│黃人傑-16 │前總純質淨重約3.908 公克              │      │檢驗前淨重4.826 公│
│          │                                      │      │克、檢驗後淨重    │
│          │                                      │      │4.793 公克        │
├─────┼───────────────────┼───┼─────────┤
│B00000000 │愷他命（Ketamine），純度約75.36 ％檢驗│  3   │白色粉末結晶      │
│黃人傑-17 │前總純質淨重約3.646 公克              │      │檢驗前淨重4.838 公│
│          │                                      │      │克、檢驗後淨重    │
│          │                                      │      │4.803 公克        │
├─────┼───────────────────┼───┼─────────┤
│B00000000 │愷他命（Ketamine），純度約81.58 ％檢驗│  3   │白色粉末結晶      │
│黃人傑-18 │前總純質淨重約3.948 公克              │      │檢驗前淨重4.840 公│
│          │                                      │      │克、檢驗後淨重    │
│          │                                      │      │4.810 公克        │
├─────┼───────────────────┼───┼─────────┤
│B00000000 │愷他命（Ketamine），純度約72.81 ％檢驗│  3   │白色粉末結晶      │
│黃人傑-19 │前總純質淨重約3.519 公克              │      │檢驗前淨重4.833 公│
│          │                                      │      │克、檢驗後淨重    │
│          │                                      │      │4.808 公克        │
├─────┼───────────────────┼───┼─────────┤
│B00000000 │愷他命（Ketamine），純度約73.16 ％檢驗│  3   │白色粉末結晶      │
│黃人傑-20 │前總純質淨重約3.532 公克              │      │檢驗前淨重4.828 公│
│          │                                      │      │克、檢驗後淨重    │
│          │                                      │      │4.799 公克        │
├─────┼───────────────────┼───┼─────────┤
│B00000000 │愷他命（Ketamine），純度約66.63 ％檢驗│  3   │白色粉末結晶      │
│黃人傑-21 │前總純質淨重約3.206 公克              │      │檢驗前淨重4.812 公│
│          │                                      │      │克、檢驗後淨重    │
│          │                                      │      │4.785 公克        │
├─────┼───────────────────┼───┼─────────┤
│B00000000 │愷他命（Ketamine），純度約78.84 ％檢驗│  3   │白色粉末結晶      │
│黃人傑-22 │前總純質淨重約3.820 公克              │      │檢驗前淨重4.845 公│
│          │                                      │      │克、檢驗後淨重    │
│          │                                      │      │4.818 公克        │
├─────┼───────────────────┼───┼─────────┤
│B00000000 │愷他命（Ketamine），純度約70.30 ％檢驗│  3   │白色粉末結晶      │
│黃人傑-23 │前總純質淨重約3.427 公克              │      │檢驗前淨重4.874 公│
│          │                                      │      │克、檢驗後淨重    │
│          │                                      │      │4.845 公克        │
├─────┼───────────────────┴───┴─────────┤
│合計      │檢驗前總純質淨重：54.155公克（起訴書誤載為54.455公克）            │
│          │檢驗前總淨重：70.41公克                                           │
│          │檢驗後總淨重：69.78公克                                           │
└─────┴─────────────────────────────────┘
附表二（扣案第二級毒品MDMA24顆）
┌─────┬───────────────────┬───┬─────────┐
│轉碼編號  │    檢驗項目                          │毒品與│外觀及送驗說明    │
│送檢姓名  │                                      │管制藥│                  │
│鑑別條碼  │                                      │品分級│                  │
├─────┼───────────────────┼───┼─────────┤
│B00000000 │搖頭丸（MDMA）                        │  2   │藍色圓形錠劑2顆   │
│黃人傑-1  │                                      │      │隨機取半顆        │
│          │                                      │      │檢驗前淨重0.612 公│
│          │                                      │      │克、檢驗後淨重    │
│          │                                      │      │0.483公克         │
├─────┼───────────────────┼───┼─────────┤
│B00000000 │搖頭丸（MDMA）                        │  2   │藍色圓形錠劑2顆   │
│黃人傑-2  │                                      │      │隨機取半顆        │
│          │                                      │      │檢驗前淨重0.619 公│
│          │                                      │      │克、檢驗後淨重    │
│          │                                      │      │0.511 公克        │
├─────┼───────────────────┼───┼─────────┤
│B00000000 │搖頭丸（MDMA）                        │  2   │藍色圓形錠劑17顆  │
│黃人傑-3  │                                      │      │隨機取半顆        │
│          │                                      │      │檢驗前淨重5.170 公│
│          │                                      │      │克、檢驗後淨重    │
│          │                                      │      │5.032 公克        │
├─────┼───────────────────┼───┼─────────┤
│B00000000 │搖頭丸（MDMA）                        │  2   │粉紅色圓形錠劑3 顆│
│黃人傑-4  │                                      │      │隨機取半顆        │
│          │                                      │      │檢驗前淨重0.831 公│
│          │                                      │      │克、檢驗後淨重    │
│          │                                      │      │0.734 公克        │
├─────┼───────────────────┴───┴─────────┤
│          │檢驗前總淨重7.232公克                                             │
│          │檢驗後總淨重6.76公克                                              │
└─────┴─────────────────────────────────┘
附錄本判決論罪科刑法條：
毒品危害防制條例第5條
意圖販賣而持有第一級毒品者，處無期徒刑或10年以上有期徒刑
，得併科新臺幣7 百萬元以下罰金。
意圖販賣而持有第二級毒品者，處5 年以上有期徒刑，得併科新
臺幣5 百萬元以下罰金。
意圖販賣而持有第三級毒品者，處3 年以上10年以下有期徒刑，
得併科新臺幣3 百萬元以下罰金。
意圖販賣而持有第四級毒品或專供製造、施用毒品之器具者，處
 1 年以上7 年以下有期徒刑，得併科新臺幣 1 百萬元以下罰金
。